# 求助陈版及各位老师--关于外币折算

提问人：yh2117224736 时间：2020-08-10 09:33:09
公司与某国内供应商签订了采购合同，合同约定以美元单价采购一定数量的原材料，但在实际结算的过程中，供应商开票和公司与供应商结算的货币均为人民币。公司不存在外币账户，与供应商仅在合同中约定的美元单价。两个疑问： 1 、采购商品到货当天的暂估价（按照当天汇率折算人民币入账）和实际与供应商的结算价（按结算当天汇率计算的人民币进行支付）的差额计入产品采购成本是否合理？
2 、在上述结算过程中，是否产生汇兑损益？
多谢~

回答人：chenyiwei
虽然实际结算币种为人民币，但因为双方约定的计价币种为美元，按照结算当天汇率计算的人民币进行支付，因此事实上仍然承担汇率风险。也可以理解为一项人民币结算的债权债务加上一项汇率衍生工具。因此，这种情况下仍需确认汇兑损益影响。对应的应付采购款仍视同外币应付项目。
采购商品到货当天的暂估价（按照当天汇率折算人民币入账）和实际与供应商的结算价（按结算当天汇率计算的人民币进行支付）的差额不应计入产品采购成本。